【裁判字號】    97,交訴,95
【裁判日期】    970804
【裁判案由】    公共危險
【裁判全文】
臺灣彰化地方法院刑事判決              97年度交訴字第95號
公  訴  人  臺灣彰化地方法院檢察署檢察官
被      告  乙○○
上列被告因公共危險案件，經檢察官提起公訴（97年度偵緝字第
266 號），本院合議庭裁定由受命法官獨任進行簡式審判程序，
茲判決如下：
    主  文
乙○○駕駛動力交通工具肇事，致人受傷而逃逸，累犯，處有期
徒刑柒月。
    犯罪事實
一、乙○○曾於民國95年間因侵占、恐嚇等案件，經本院分別以
    95年度訴字第1571號、95年度易字第939 號刑事判決各判處
    有期徒刑6 月、6 月確定，經聲請法院裁定應執行有期徒刑
    11月確定後，經移送執行，於96年5 月22日易科罰金執行完
    畢。其於97年2 月16日晚上6 時55分騎乘其妹黃雅芬所有車
    牌號碼IDJ —15 9號重型機車，沿彰化縣員林鎮○○路由北
    往南方向行駛，欲返回其住處，途經彰化縣員林鎮○○路與
    靜修東路路口，欲左轉朝往靜修東路方向行駛，適有丙○○
    騎乘車牌號碼G2C —975 號重型機車並搭載甲○○，則沿彰
    化縣員林鎮○○路由南往北方向，亦行駛至上揭路口處，因
    乙○○不慎追撞丙○○所騎乘之上開機車，致丙○○、甲○○人車倒地，並分別受有左手骨折、左胸及左髖部挫傷及右
    手外傷、下背部挫傷等普通傷害（過失傷害部分，業據丙○○、甲○○撤回告訴，經臺灣彰化地方法院檢察署為不起訴
    處分確定）。詎乙○○於肇事後，明知機車駕駛人騎乘動力
    交通工具即機車肇事致人受傷，應即採取救護或其他必要措
    施，並向警察機關報告，而不得逕行駛離，惟其竟未下車查
    看丙○○、甲○○之傷勢，亦未召請他人救助或報警，反旋
    即騎乘前開機車逃離現場。嗣經警方據報到場，並調閱上揭
    路段附近之監視電磁記錄物而循線查獲上情。
二、案經彰化縣警察局員林分局報告臺灣彰化地方法院檢察署檢
    察官偵查起訴。
    理  由
一、本案被告乙○○所犯係死刑、無期徒刑、最輕本刑為3 年以
    上有期徒刑以外之罪，其於準備程序就前揭被訴事實為有罪
    之陳述，經受命法官告知簡式審判程序之旨，並聽取其與公
    訴人之意見後，本院認無不得或不宜改依簡式審判程序進行
    之處，爰依刑事訴訟法第273 條之1 第1 項、第284 條之1
    ，裁定本案由受命法官獨任進行簡式審判程序，合先敘明。
二、訊據被告對其於上揭時地騎乘動力交通工具即機車肇事致被
    害人丙○○、甲○○分別受有上開普通傷害後，隨即騎乘機
    車逃離現場等事實，坦承不諱。另查，刑法第185 條之4 肇
    事逃逸罪之立法意旨，係為維護交通安全，加強救護，減少
    被害人之死傷，促使駕駛人於肇事後，能對被害人即時救護
    ，方增設本條處罰規定；且按刑法第185 條之4 所謂肇事逃
    逸罪，係屬舉動犯，只要行為人有此肇事逃逸之行為即為已
    足。查被告於本院審理中既自承，於肇事後並未對被害人丙○○、甲○○為即時救護，反而騎乘機車離開現場等語，核
    與證人丙○○、甲○○分別於警詢中、偵訊中具結證述內容
    （參見彰化縣警察局員林分局員警分偵字第0970004987號警
    卷第5 頁至第13頁；臺灣彰化地方法院檢察署97年度偵字第
    2604號偵查卷宗第8 、9 頁）相符，並有道路交通事故調查
    報告(一)(二)、道路交通事故現場圖各1 份、伍倫醫療社團法人
    員榮綜合醫院診斷證明書2 紙、彰化縣警察局舉發違反道路
    交通管理事件通知單1 紙、車號查詢重型機車車籍資料及證
    號查詢機車駕駛人資料各2 紙、事故現場蒐證照片及監視器
    翻拍照片共計18張（參見彰化縣警察局員林分局員警分偵字
    第0970004987號警卷第17頁至第28頁、第32頁、第33頁）在
    卷可資佐證，亦核屬相符。是被告自白於前揭時間肇事致人
    受傷後有駕車逃離現場等語，核與前揭事證相符，應堪採信
    ，本案事證已臻明確，其犯刑法第185 條之4 肇事後逃逸犯
    行，應堪認定。
三、核被告所為，係犯刑法第185 條之4 駕駛動力交通工具，致
    人受傷而逃逸罪。另查，被告曾於95年間因侵占、恐嚇等案
    件，經本院分別以95年度訴字第1571號、95年度易字第939
    號刑事判決各判處有期徒刑6 月、6 月確定，經聲請法院裁
    定應執行有期徒刑11月確定後，經移送執行，於96年5 月22
    日易科罰金執行完畢等情，此有臺灣高等法院被告前案紀錄
    表、臺灣彰化地方法院檢察署刑案資料查註紀錄表各1 份存
    卷可考，其於5 年內故意再犯本案有期徒刑以上之罪，應依
    刑法第47條第1 項之規定，論以累犯，並加重其刑。爰審酌
    被告於駕駛動力交通工具肇事致人受傷後，竟未下車查看及
    協助救護，置被害人丙○○、甲○○受傷於不顧，隨即逃離
    現場，可見其價值觀念顯有偏差，守法觀念尚有不足，原不
    宜量刑過輕，惟念其於犯罪後已與被害人丙○○、甲○○達
    成和解，並經被害人丙○○、甲○○於偵訊中具狀表示撤回
    過失傷害告訴，此有聲請撤回告訴狀、彰化縣員林鎮調解委
    員會調解書及臺灣彰化地方法院檢察署97年度偵緝字第266
    號不起訴處分書各1 份（參見臺灣彰化地方法院檢察署97年
    度核交字第14號偵查卷宗第2 頁、第3 頁、第5 頁）在卷可
    徵，顯見被告確有以實際行動填補被害人丙○○、甲○○所
    受損害，及其犯後頗具悔意，於本院審理時坦承全部犯行，
    態度尚佳及被害人丙○○、甲○○所受傷勢並非嚴重等一切
    情狀，量處如主文所示之刑，以資懲儆。
據上論斷，應依刑事訴訟法第273 條之1 第1 項、第299 條第1
項前段，刑法第185 條之4 、第47條第1 項，判決如主文。
本案經檢察官吳芙如到庭執行職務。
中    華    民    國    97    年    8     月    4     日
                  交通法庭        法  官  唐中興
以上正本證明與原本無異。
如不服本判決，應於判決送達後10日內，向本院提出上訴書狀，
上訴書狀應「敘述具體上訴理由」，並按他造當事人之人數附繕
本。「切勿逕送上級法院」。
中    華    民    國    97    年    8     月    4     日
                                  書記官  吳政
【附錄本案判決論罪科刑法條全文】：
中華民國刑法第184條之4
駕駛動力交通工具肇事，致人死傷而逃逸者，處6 月以上5 年以
下有期徒刑。


司法院資訊處製作；財團法人民間司法改革基金會備份。
